---
title: "Tugas3"
author: "I Gusti Made Arisudana"
date: "4/12/2022"
output: html_document
---

Data yang digunakan
```{r}
download.file("http://www.openintro.org/stat/data/kobe.RData", destfile = "kobe.RData")
load("kobe.RData")
head(kobe)
```


Using `calc_streak`, compute the streak lengths of `sim_basket`.
```{r}
outcomes <- c("H", "M")
sim_basket <- sample(outcomes, size = 133, replace = TRUE, prob = c(0.45, 0.55))
```



-   Describe the distribution of streak lengths. What is the typical streak 
    length for this simulated independent shooter with a 45% shooting percentage?
    How long is the player's longest streak of baskets in 133 shots?
    
```{r}
sim_streak <- calc_streak(sim_basket)
barplot(table(sim_streak), main = "Distribution of Streak Lengths", xlab = "Simulated Streak", ylab = "Frequency", col = "blue")
```
    Berdasarkan barplot diatas mengenai distribusi "streak length" didapati bahwa distribusi dari grafik tersebut adalah right-skewed. Data terbanyak adalah 0 dan 1, dimana data tersebut merupakan nilai yang umum.

-   If you were to run the simulation of the independent shooter a second time, 
    how would you expect its streak distribution to compare to the distribution 
    from the question above? Exactly the same? Somewhat similar? Totally 
    different? Explain your reasoning.
    
  Jika simulasi tersebut dijalankan lagi, ada kemungkinan data yang didapat akan mirip dengan yang sebelumnya. Namun, dengan metode sampling random dan banyaknya jumlah data yang digunakan maka ada kemungkinan bahwa nilai streak length dapat lebih tinggi dari data sebelumnya. Sehingga bila simulasi tersebut dijalankan lagi maka hasilnya akan berbeda tapi bisa jadi mirip dengan data sebelumnya.

-   How does Kobe Bryant's distribution of streak lengths compare to the 
    distribution of streak lengths for the simulated shooter? Using this 
    comparison, do you have evidence that the hot hand model fits Kobe's 
    shooting patterns? Explain.
    
```{r}
kobe_streak <- calc_streak(kobe$basket)
barplot(table(kobe_streak), main = "Distribution of Kobe's Streak Length", xlab = "Kobe's Streak", ylab = "Frequency", col = "blue")
```
  Jika distribusi streak length Kobe dan simulated dibandingkan, maka persebaran datanya akan terlihat mirip. Di kedua distribusi tersebut nilai streak 0 memiliki nilai tertinggi diantara yang lainnnya. Kedua distribusi tersebut merupakan jenis right skewed dimana ada banyak data yang berkumpul bagian kiri dan semakin berkurang kearah kanan. Hot hand model sendiri merupakan sebuah fenomena dimana seseorang yang mengalami hasil yang sukses memiliki peluang sukses yang lebih besar dalam upaya selanjutnya. Dari data diatas tembakan yang dilakuan oleh Kobe Bryant tidak bergantung satu sama lainnya atau independen. Dengan begitu,  peluang tembakan selanjutnya tidak bergantung pada tembakan sebelumnya. Sehingga hot hand model tidak berlaku.